* Nodos de bulk atados: 1 de pozo n -> VDD, 1 de sustrato -> VSS.
*   magic no extrae los taps de este layout y los dejaba flotando;
*   la conexion si existe (el LVS de KLayout da 'match uniquely').
*   Quien detecta un tap que falte de verdad es el LVS, no esto.
* NGSPICE file created from COMP.ext - technology: gf180mcuD

.subckt COMP VSS VDD OUT INP INN
X0 a_4714_3916# INP a_6158_3846# VDD pfet_06v0 ad=4.4p pd=20.88u as=2.6p ps=10.52u w=10u l=1u
X1 a_5718_446# a_8390_4846# VDD VDD pfet_06v0 ad=1.3p pd=5.52u as=2.2p ps=10.88u w=5u l=1u
X2 a_14_332# a_354_3800# a_254_3916# VDD pfet_06v0 ad=4.4p pd=20.88u as=2.5p ps=10.5u w=10u l=1u
X3 a_4714_3916# a_354_3800# a_4414_3916# VDD pfet_06v0 ad=3.3p pd=10.66u as=2.5p ps=10.5u w=10u l=1u
X4 a_5718_446# INP a_4354_376# VSS nfet_06v0 ad=1.3p pd=5.52u as=2.2p ps=10.88u w=5u l=1u
X5 a_9054_446# a_13870_4800# a_9506_4846# VDD pfet_06v0 ad=2.2p pd=10.88u as=2.2p ps=10.88u w=5u l=1u
X6 a_16114_376# a_15914_332# VSS VSS nfet_06v0 ad=1.25p pd=5.5u as=2.2p ps=10.88u w=5u l=1u
X7 OUT a_9054_446# VSS VSS nfet_06v0 ad=2.2p pd=10.88u as=1.3p ps=5.52u w=5u l=1u
X8 a_6830_446# a_8390_4846# VDD VDD pfet_06v0 ad=1.3p pd=5.52u as=2.2p ps=10.88u w=5u l=1u
X9 a_13870_4800# a_13870_4800# a_15506_3800# VDD pfet_06v0 ad=4.4p pd=20.88u as=3.3p ps=10.66u w=10u l=1u
X10 a_6158_3846# a_7942_446# VSS VSS nfet_06v0 ad=0.65p pd=3.02u as=1.1p ps=5.88u w=2.5u l=1u
X11 a_6158_3846# INP a_4714_3916# VDD pfet_06v0 ad=2.6p pd=10.52u as=4.4p ps=20.88u w=10u l=1u
X12 a_54_3800# a_354_3800# a_1978_376# VSS nfet_06v0 ad=0.44p pd=2.88u as=0.25p ps=1.5u w=1u l=1u
X13 a_4354_376# a_14_332# a_4054_376# VSS nfet_06v0 ad=1.65p pd=5.66u as=1.25p ps=5.5u w=5u l=1u
X14 a_7942_446# a_14_332# a_7274_3846# VSS nfet_06v0 ad=0.65p pd=3.02u as=1.1p ps=5.88u w=2.5u l=1u
X15 a_9506_4846# a_354_3800# a_5718_446# VDD pfet_06v0 ad=1.3p pd=5.52u as=2.2p ps=10.88u w=5u l=1u
X16 a_6830_446# a_8390_4846# VDD VDD pfet_06v0 ad=1.3p pd=5.52u as=1.3p ps=5.52u w=5u l=1u
X17 a_13406_332# a_354_3800# a_17150_3916# VDD pfet_06v0 ad=4.4p pd=20.88u as=2.5p ps=10.5u w=10u l=1u
X18 OUT a_9506_4846# VDD VDD pfet_06v0 ad=2.6p pd=10.52u as=4.4p ps=20.88u w=10u l=1u
X19 a_13870_4800# a_14_332# a_15070_376# VSS nfet_06v0 ad=2.2p pd=10.88u as=1.25p ps=5.5u w=5u l=1u
X20 a_54_3800# a_354_3800# a_3290_3916# VDD pfet_06v0 ad=4.4p pd=20.88u as=2.5p ps=10.5u w=10u l=1u
X21 a_7274_3846# a_7942_446# VSS VSS nfet_06v0 ad=0.65p pd=3.02u as=1.1p ps=5.88u w=2.5u l=1u
X22 VSS a_9054_446# OUT VSS nfet_06v0 ad=1.3p pd=5.52u as=1.3p ps=5.52u w=5u l=1u
X23 a_1366_3916# a_54_3800# VDD VDD pfet_06v0 ad=2.5p pd=10.5u as=4.4p ps=20.88u w=10u l=1u
X24 a_1978_376# a_354_3800# VSS VSS nfet_06v0 ad=0.25p pd=1.5u as=0.44p ps=2.88u w=1u l=1u
X25 a_6158_3846# a_14_332# a_9054_446# VSS nfet_06v0 ad=1.1p pd=5.88u as=0.65p ps=3.02u w=2.5u l=1u
X26 VSS a_7942_446# a_6158_3846# VSS nfet_06v0 ad=1.1p pd=5.88u as=0.65p ps=3.02u w=2.5u l=1u
X27 OUT a_5718_446# cap_mim_2f0_m4m5_noshield c_width=20u c_length=10u
X28 a_354_3800# a_354_3800# VDD VDD pfet_06v0 ad=0.88p pd=4.88u as=0.88p ps=4.88u w=2u l=1u
X29 a_4054_376# a_746_332# VSS VSS nfet_06v0 ad=1.25p pd=5.5u as=2.2p ps=10.88u w=5u l=1u
X30 VDD a_8390_4846# a_6830_446# VDD pfet_06v0 ad=1.3p pd=5.52u as=1.3p ps=5.52u w=5u l=1u
X31 VDD a_8390_4846# a_5718_446# VDD pfet_06v0 ad=2.2p pd=10.88u as=1.3p ps=5.52u w=5u l=1u
X32 a_15070_376# a_746_332# VSS VSS nfet_06v0 ad=1.25p pd=5.5u as=2.2p ps=10.88u w=5u l=1u
X33 a_4354_376# INN a_6830_446# VSS nfet_06v0 ad=2.2p pd=10.88u as=1.3p ps=5.52u w=5u l=1u
X34 VSS a_7942_446# a_7274_3846# VSS nfet_06v0 ad=1.1p pd=5.88u as=0.65p ps=3.02u w=2.5u l=1u
X35 VDD a_9506_4846# OUT VDD pfet_06v0 ad=2.6p pd=10.52u as=2.6p ps=10.52u w=10u l=1u
X36 a_254_3916# a_54_3800# VDD VDD pfet_06v0 ad=2.5p pd=10.5u as=4.4p ps=20.88u w=10u l=1u
X37 VDD a_8390_4846# a_6830_446# VDD pfet_06v0 ad=2.2p pd=10.88u as=1.3p ps=5.52u w=5u l=1u
X38 a_14_332# a_14_332# VSS VSS nfet_06v0 ad=0.44p pd=2.88u as=0.44p ps=2.88u w=1u l=1u
X39 a_6158_3846# a_7942_446# VSS VSS nfet_06v0 ad=0.65p pd=3.02u as=0.65p ps=3.02u w=2.5u l=1u
X40 a_7942_446# a_13870_4800# a_8390_4846# VDD pfet_06v0 ad=2.2p pd=10.88u as=2.2p ps=10.88u w=5u l=1u
X41 OUT a_9054_446# VSS VSS nfet_06v0 ad=1.3p pd=5.52u as=2.2p ps=10.88u w=5u l=1u
X42 VDD a_54_3800# a_5046_3916# VDD pfet_06v0 ad=4.4p pd=20.88u as=2.5p ps=10.5u w=10u l=1u
X43 a_746_332# a_354_3800# a_1366_3916# VDD pfet_06v0 ad=4.4p pd=20.88u as=2.5p ps=10.5u w=10u l=1u
X44 VDD a_8390_4846# a_5718_446# VDD pfet_06v0 ad=1.3p pd=5.52u as=1.3p ps=5.52u w=5u l=1u
X45 a_7274_3846# a_7942_446# VSS VSS nfet_06v0 ad=0.65p pd=3.02u as=0.65p ps=3.02u w=2.5u l=1u
X46 a_7274_3846# INN a_4714_3916# VDD pfet_06v0 ad=2.6p pd=10.52u as=4.4p ps=20.88u w=10u l=1u
X47 a_6830_446# INN a_4354_376# VSS nfet_06v0 ad=1.3p pd=5.52u as=2.2p ps=10.88u w=5u l=1u
X48 a_8390_4846# a_354_3800# a_6830_446# VDD pfet_06v0 ad=1.3p pd=5.52u as=2.2p ps=10.88u w=5u l=1u
X49 a_17150_3916# a_54_3800# VDD VDD pfet_06v0 ad=2.5p pd=10.5u as=4.4p ps=20.88u w=10u l=1u
X50 a_946_376# a_746_332# VSS VSS nfet_06v0 ad=1.25p pd=5.5u as=2.2p ps=10.88u w=5u l=1u
X51 a_13406_332# a_13406_332# a_15914_332# VSS nfet_06v0 ad=2.2p pd=10.88u as=1.65p ps=5.66u w=5u l=1u
X52 a_15706_3916# a_15506_3800# VDD VDD pfet_06v0 ad=2.5p pd=10.5u as=4.4p ps=20.88u w=10u l=1u
X53 a_8390_4846# a_13406_332# a_7942_446# VSS nfet_06v0 ad=1.1p pd=5.88u as=1.1p ps=5.88u w=2.5u l=1u
X54 a_6158_3846# OUT cap_mim_2f0_m4m5_noshield c_width=20u c_length=10u
X55 a_5718_446# a_354_3800# a_9506_4846# VDD pfet_06v0 ad=2.2p pd=10.88u as=1.3p ps=5.52u w=5u l=1u
X56 a_354_3800# a_354_3800# a_3010_376# VSS nfet_06v0 ad=0.44p pd=2.88u as=0.25p ps=1.5u w=1u l=1u
X57 a_7274_3846# a_14_332# a_7942_446# VSS nfet_06v0 ad=1.1p pd=5.88u as=0.65p ps=3.02u w=2.5u l=1u
X58 a_9054_446# a_14_332# a_6158_3846# VSS nfet_06v0 ad=0.65p pd=3.02u as=1.1p ps=5.88u w=2.5u l=1u
X59 VSS a_7942_446# a_7274_3846# VSS nfet_06v0 ad=0.65p pd=3.02u as=0.65p ps=3.02u w=2.5u l=1u
X60 a_4414_3916# a_54_3800# VDD VDD pfet_06v0 ad=2.5p pd=10.5u as=4.4p ps=20.88u w=10u l=1u
X61 a_5718_446# a_8390_4846# VDD VDD pfet_06v0 ad=1.3p pd=5.52u as=1.3p ps=5.52u w=5u l=1u
X62 a_746_332# a_14_332# a_946_376# VSS nfet_06v0 ad=2.2p pd=10.88u as=1.25p ps=5.5u w=5u l=1u
X63 a_4714_3916# INN a_7274_3846# VDD pfet_06v0 ad=4.4p pd=20.88u as=2.6p ps=10.52u w=10u l=1u
X64 a_4686_376# a_14_332# a_4354_376# VSS nfet_06v0 ad=1.25p pd=5.5u as=1.65p ps=5.66u w=5u l=1u
X65 a_4354_376# INP a_5718_446# VSS nfet_06v0 ad=2.2p pd=10.88u as=1.3p ps=5.52u w=5u l=1u
X66 a_6830_446# a_354_3800# a_8390_4846# VDD pfet_06v0 ad=2.2p pd=10.88u as=1.3p ps=5.52u w=5u l=1u
X67 a_3010_376# a_354_3800# VSS VSS nfet_06v0 ad=0.25p pd=1.5u as=0.44p ps=2.88u w=1u l=1u
X68 a_5046_3916# a_354_3800# a_4714_3916# VDD pfet_06v0 ad=2.5p pd=10.5u as=3.3p ps=10.66u w=10u l=1u
X69 a_15506_3800# a_354_3800# a_15706_3916# VDD pfet_06v0 ad=3.3p pd=10.66u as=2.5p ps=10.5u w=10u l=1u
X70 VSS a_7942_446# a_6158_3846# VSS nfet_06v0 ad=0.65p pd=3.02u as=0.65p ps=3.02u w=2.5u l=1u
X71 a_9506_4846# a_13406_332# a_9054_446# VSS nfet_06v0 ad=1.1p pd=5.88u as=1.1p ps=5.88u w=2.5u l=1u
X72 a_15914_332# a_14_332# a_16114_376# VSS nfet_06v0 ad=1.65p pd=5.66u as=1.25p ps=5.5u w=5u l=1u
X73 a_3290_3916# a_54_3800# VDD VDD pfet_06v0 ad=2.5p pd=10.5u as=4.4p ps=20.88u w=10u l=1u
X74 OUT a_9506_4846# VDD VDD pfet_06v0 ad=4.4p pd=20.88u as=2.6p ps=10.52u w=10u l=1u
X75 VSS a_746_332# a_4686_376# VSS nfet_06v0 ad=2.2p pd=10.88u as=1.25p ps=5.5u w=5u l=1u
.ends

